---
title: "Tarea 2"
author: "Silvia Rodríguez"
date: "1 de octubre de 2018"
output: pdf_document

---

# Ejercicio 1
## Parte a)
```{r Parte a_ej1, echo=TRUE, message=FALSE, warning=FALSE}

gastolink <- 'https://catalogodatos.gub.uy/dataset/96e636e5-4f78-49a7-8e14-60e90173a0c0/resource/936ac9e6-b0f6-424a-9b53-ee408a91fd6f/download/datos_gastos-por-actos-mdicos-2016.csv'
gastos <- read.csv(gastolink, header = TRUE, dec = ",",encoding="latin1")
head(gastos)

library(tidyverse)
library(ggplot2)
library(dbplyr)

gastos %>%
  filter(Prestador_departamento=="MONTEVIDEO") %>%
  group_by(Prestacion) %>%
  summarise(prestacion_n=n())%>%
  filter(prestacion_n==max(prestacion_n))
```
La prestación con mayor cantidad de actos médicos realizados en Montevideo es PCI - Cateterismo izq. adultos, con 2514 casos.

## Parte b)

```{r, echo=TRUE, message=FALSE, warning=FALSE}

gastos %>%
  group_by(Departamento_residencia) %>%
  summarise(prestacion_n2=n())%>%
  mutate(prestacion_n2 =prestacion_n2)%>%
  filter(prestacion_n2==min(prestacion_n2))

head(gastos)
```
El deparamento con menor cantidad de actos médicos es Flores.

## Parte c)
```{r, echo=TRUE, message=FALSE, warning=FALSE}
gastos %>%
  group_by(Prestador_tipo)%>%
  summarise(Prestador_tipo_n=n())%>%
  filter(Prestador_tipo %in% c("ASSE","IAMC"))%>%
    summarise(Prestador_A_I=sum(Prestador_tipo_n))
```
Los actos médicos prestados por ASSE e IAMC conjuntamente suman 22.978.

## Parte d)

```{r, echo=TRUE, message=FALSE, warning=FALSE}
gastos %>%
  group_by(Paciente)%>%
  summarise(Pacientes=n_distinct(Paciente))%>%
  nrow()

```
Para quedarse con los actos por paciente sin repetir el paciente uso el argumento n_distinct. En este caso hay 19911 pacientes.


# Ejercicio 2

## Parte a)
```{r grafico2a, fig.cap="Proporción de actos médicos según departamento de residencia", echo=TRUE, message=FALSE, warning=FALSE}

gastos %>%
    mutate (prestacion=as.numeric(Prestacion))%>%
    group_by(Departamento_residencia)%>%
    summarise(prestacion=n())%>%
    mutate(sum_prestaciones=sum(prestacion))%>%
  mutate(ratio_prestaciones=prestacion/sum_prestaciones)%>%
ggplot( aes(y=fct_reorder(Departamento_residencia,ratio_prestaciones), x= ratio_prestaciones))+
geom_point() +
  scale_x_continuous(name="Proporción de actos médicos")+
  scale_y_discrete(name="Departamento de residencia")

```

## Parte b)

```{r grafico2b, fig.cap="Gráfico de barras de la cantidad de médicos en Montevideo por tipo de Prestación", echo=TRUE, message=FALSE, warning=FALSE}

gastos %>%
  filter(Prestador_departamento =="MONTEVIDEO")%>%
  group_by(Prestacion)%>%
  ggplot( aes(fct_infreq(Prestacion)))+
geom_bar() +
   theme(axis.text=element_text(size=3) ,axis.text.x = element_text(angle = 90))+
   scale_y_continuous(name="Total de actos médicos") +
   scale_x_discrete(name="")
```


## Parte c)

```{r grafico2c, fig.cap="Gráfico de barras apiladas al 100 de la cantidad de actos médicos en Montevideo por tipo de Prestación", echo=TRUE, message=FALSE, warning=FALSE}

gastos %>%
  mutate(recod=as.numeric(Prestador_tipo))%>%
  mutate(recod2=ifelse(recod==1,1,0))%>%
  ggplot( aes(x= fct_reorder(Prestacion,recod2, .fun=mean), fill=Prestador_tipo))+
geom_bar(position="fill")+
  coord_flip()+
  theme(axis.text=element_text(size=3) ,axis.text.x = element_text(angle = 90), legend.position="bottom")+
   scale_y_continuous(name="Proporción") +
   scale_x_discrete(name="Tipo de prestación")

```


# Ejercicio 3
## Parte a)
```{r, echo=TRUE, message=FALSE, warning=FALSE}

gastos %>%
  filter(Prestador_departamento =="MONTEVIDEO")%>%
  group_by(Prestador)%>%
  summarise(actos=n())%>%
  mutate(sum_actos=sum(actos))%>%
  mutate(ratio_actos=round(actos/sum_actos, digits=2))%>%
  arrange(Prestador,desc(ratio_actos))%>% 
  head(n=10)%>%
    ggplot(aes(x=Prestador, y=ratio_actos))+
    geom_point() +
  scale_y_continuous(name="Proporción de actos médicos")+
  scale_x_discrete(name="Prestador")+
theme(axis.text=element_text(size=8) ,axis.text.x = element_text(angle = 90))
  
 
```