---
title: "Tarea3"
author: "Silvia Rodr?guez"
date: "14 de noviembre de 2018"
output: 
  pdf_document: 
    keep_tex: yes
---

# Ejercicio 1
## Parte a)
```{r Parte a_ej1, echo=TRUE, message=FALSE, warning=FALSE}


library(rmarkdown)
library(tidyverse)
library(dplyr)
library(tidyr)
library(tibble)


genes<- read.table("//164.73.246.107/grupos/SERIES/SILVIA/Maestria_YO/Reproducibilidad/Tarea 3/datos_rna.txt", header=TRUE)

genest<-as_tibble(genes) %>%
  gather(key=nacho, value=silvia, -GeneID) %>%
  separate(col=nacho , into= c("Rep","geno","bmtotal"),remove=TRUE) %>%
  spread(key=bmtotal,value=silvia)

```
## Parte b
No puedo hacer que s?lo grafique la recta de regresi?n que pase por la mayor nube de puntos correspondiente a geno=BM.
```{r Parte b_ej1, echo=TRUE, message=FALSE, warning=FALSE}
  
library(ggplot2)

genest %>% 
  mutate(b1=b+1,m1=m+1) %>%
  mutate (logb=log(b1)) %>%
  mutate (logm=log(m1)) %>%
  ggplot(aes(logm,logb, color=geno))+
  geom_point(alpha=1/8)+
  geom_smooth(method =lm, se=FALSE)+
  facet_wrap(~ Rep)+
  labs(x="Expresi?n g?nica de alelo m(en logs)", y = "Expresi?n g?nica de alelo b(en logs)" )+
  theme(legend.position="right")

```

# Ejercicio 3
Preliminares:
```{r Parte ej3_prelim, echo=TRUE, message=FALSE, warning=FALSE}
compara <- function(x, y) {
  j <- length(x)
  n <- length(y)
  # calculo el estadistico de la prueba
  sp <- sqrt(((j-1)*sd(x)^2 + (n-1)*sd(y)^2) / (j+n-2))
  tstat <- (mean(x) - mean(y)) / (sp*sqrt(1/j + 1/n))
  # calculo el p-valor
  2*(1 - pt( abs(tstat), df = n+j-2) )
}

genest %>%
   filter(geno == 'BM') %>% 
    summarize(compara(b,m))
 
  
genest %>%
  filter(geno == 'BM') %>% 
    group_by(GeneID) %>%
  summarize( pv=compara(b,m))%>%
  ungroup()%>%
  summarize(SS=sum(is.nan(pv)))

```
## Parte b
Se espera concluir err?neamente, que la diferencia es significativa con $alpha=0.05 en 0.05*N=0.05*1363 =68.15

## Parte c
Creo la variable indicatriz "veo" que me indica cuando el pvalor es menor a 0.05 pera poder responder. Pero no puedo sumar esos unos.
```{r Parte c ej3, echo=TRUE, message=FALSE, warning=FALSE}
genest %>%
  filter(geno == 'BM') %>% 
    group_by(GeneID) %>%
  summarize( pv=compara(b,m))%>%
  arrange(desc(pv))

genest %>%
  filter(geno == 'BM') %>% 
    group_by(GeneID) %>%
  summarize( pv=compara(b,m))%>%
  arrange(pv) %>%
  mutate(veo=if_else(pv<0.05,1,0, missing=NULL))
  #summarise(n=n()) %>%
  #mutate(prop=n/sum(veo))
 

```
## Parte d
Creo la variable indicatriz "veo_nuevop" que me indica cuando el pvalor ajustado es menor a 0.05 pera poder responder. Pero no puedo sumar esos unos.
```{r Parte d ej3, echo=TRUE, message=FALSE, warning=FALSE}

genest %>%
  filter(geno == 'BM') %>% 
    group_by(GeneID) %>%
  summarize(pv=compara(b,m)) %>%
  arrange(pv) %>%
  mutate(nuevo_p = p.adjust(pv, method="bonferroni")) %>%
  mutate(veo_nuevop=if_else(nuevo_p<0.05,1,0, missing=NULL)) 
  #summarise(n2=n()) %>%
   # mutate(prop2=n2/sum(veo))
```
